臺灣高雄地方法院刑事判決　　　　　　　　　　　　九十三年度訴字第一八七六號
　　公　訴　人　臺灣高雄地方法院檢察署檢察官
　　被　　　告　甲○○　男　二.
右列被告因違反毒品危害防制條例案件，經檢察官提起公訴（九十三年度毒偵字第二
一二三號），暨移送併案審理（九十三年度毒偵字第三四二六、三七二九、五九０八
號），嗣因被告就被訴事實為有罪之陳述，經本院合議庭裁定由受命法官獨任適用簡
式審判程序審理，本院判決如左：
    主  文
甲○○連續施用第一級毒品，處有期徒刑玖月，扣案第一級毒品海洛因貳包（合計淨
重壹點零陸公克、空包裝重零點陸柒公克）、伍包（其中參包合計淨重零點陸肆公克
、空包裝重零點陸公克，另貳包合計淨重參點陸陸公克、空包裝重零點陸陸公克）、
貳包（合計淨重零點貳捌公克、空包裝重貳點伍公克）及均殘留第一級毒品海洛因之
塑膠鏟子貳支均沒收銷燬之，注射針筒柒支均沒收；又連續施用第二級毒品，處有期
徒刑伍月，扣案第二級毒品安非他命壹包（驗前毛重零點伍公克、驗後毛重零點參公
克）及均殘留第二級毒品安非他命之吸食器肆瓶、玻璃球貳個均沒收銷燬之。應執行
有期徒刑壹年，扣案第一級毒品海洛因貳包（合計淨重壹點零陸公克、空包裝重零點
陸柒公克）、伍包（其中參包合計淨重零點陸肆公克、空包裝重零點陸公克，另貳包
合計淨重參點陸陸公克、空包裝重零點陸陸公克）、貳包（合計淨重零點貳捌公克、
空包裝重貳點伍公克）、均殘留第一級毒品海洛因之塑膠鏟子貳支、第二級毒品安非
他命壹包（驗前毛重零點伍公克、驗後毛重零點參公克）及均殘留第二級毒品安非他
命之吸食器肆瓶、玻璃球貳個均沒收銷燬之，注射針筒柒支均沒收。
    事  實
一、甲○○前於民國九十二年間，因施用毒品案件，經本院裁定送觀察、勒戒後，認
    無繼續施用毒品之傾向，於九十三年二月六日執行完畢獲釋，並經臺灣高雄地方
    法院檢察署檢察官於同年月五日，以九十三年度毒偵緝字第五九號為不起訴處分
    確定。竟仍不知悔改，復分別基於施用第一級、第二級毒品之概括犯意，自九十
    三年二月間某日起至同年十月二日止，連續在高雄縣大寮鄉○○村○○路一六號
    、高雄縣大寮鄉○○路一０八之六七號六樓之五、高雄縣大寮鄉○○村○○路三
    巷三號等住處，以將海洛因摻水用針筒注射入體內之方式，施用第一級毒品海洛
    因多次；及以將安非他命置於吸食器內隔熱燒烤吸食煙霧之方式，施用第二級毒
    品安非他命多次。嗣先後：(1)於九十三年四月二十三日晚上六時許，為警持搜索
    票前往上開高雄縣大寮鄉○○路一０八之六七號六樓之五之住處執行搜索後，採
    集其尿液送驗而查獲；(2)於同年六月二十九日下午一時十分許，在高雄縣大寮鄉
    ○○○路與青雲路口，為警盤查並經其同意搜索其所騎乘之機車置物箱，因而查
    獲第一級毒品海洛因二包（合計淨重一點零六公克、空包裝重零點六七公克）；
    (3)於同年七月十一日夜間零時十分許，甲○○在上開高雄縣大寮鄉○○村○○路
    三巷三號之住處窗戶旁，將第一級毒品海洛因五包（其中三包合計淨重零點六四
    公克、空包裝重零點六公克，另二包合計淨重三點六六公克、空包裝重零點六六
    公克）、均殘留第一級毒品海洛因之塑膠鏟子二支、第二級毒品安非他命一包（
    驗前毛重零點五公克、驗後毛重零點三公克）、均殘留第二級毒品安非他命之吸
    食器四瓶、玻璃球二個，及其所有供施用第一級毒品所用之注射針筒七支等物丟
    出窗外時，為警當場查獲；(4)於同年十月二日下午二時二十分許，在高雄縣鳳山
    市○○路與立人街口，為警盤查，因而查獲第一級毒品海洛因二包（合計淨重零
    點二八公克、空包裝重二點五公克）。
二、案經高雄縣警察局鳳山分局報告臺灣高雄地方法院檢察署檢察官偵查起訴暨移送
    併案審理。
    理  由
一、按本件被告甲○○所犯係死刑、無期徒刑、最輕本刑為三年以上有期徒刑以外之
    罪，其於準備程序就前揭被訴事實為有罪之陳述，經受命法官告知簡式審判程序
    之旨，並聽取其與公訴人之意見後，本院認無不得或不宜改依簡式審判程序進行
    之情事，依刑事訴訟法第二百七十三條之一第一項、第二百八十四條之一規定，
    裁定本件由受命法官獨任進行簡式審判程序，合先敘明。
二、右揭犯罪事實，業據被告於警詢、偵查及本院審理中均坦承不諱，且被告於九十
    三年四月二十三日所採集之尿液經送驗結果，呈嗎啡及甲基安非他命陽性反應；
    其於同年六月二十九日所採集之尿液經送驗結果，呈嗎啡陽性反應；其於同年七
　　月十一日、同年十月二日所採集之尿液經送驗結果，均呈嗎啡及甲基安非他命陽
  　性反應，分別有高雄縣政府衛生局九十三年五月七日九三煙檢字第八六三號、同
    年七月六日九三煙檢字第一三三二號、同年七月十五日九三煙檢字第一四四二號
    、同年十月八日九三煙檢字第二二八二號煙毒尿液檢驗成績書暨姓名對照表各一
    份附卷可稽。再者，(1)九十三年六月二十九日扣案之第一級毒品海洛因二包，合
    計淨重一點零六公克、空包裝重零點六七公克；同年七月十一日扣案之第一級毒
    品海洛因五包，其中三包合計淨重零點六四公克、空包裝重零點六公克，另二包
    合計淨重三點六六公克、空包裝重零點六六公克；同年十月二日扣案之第一級毒
    品海洛因二包，合計淨重零點二八公克、空包裝重二點五公克，分別有法務部調
    查局九十三年八月六日調科壹字第二二００一七六六四號、同年九月三日調科壹
    字第二二００一七七九九號、同年十一月三十日調科壹字第二二００一八六六七
    號鑑定通知書各一份在卷足憑；(2)扣案之第二級毒品安非他命一包，驗前毛重零
    點五公克、驗後毛重零點三公克，有高雄醫學大學附設中和紀念醫院九十三年八
    月十七日報告編號：九三０八─一九七號、同年八月三十一日報告編號：九三０
    八─三八三號檢驗報告各一份存卷可查；(3)扣案之塑膠鏟子二支，經送驗結果，
    均呈海洛因陽性反應；吸食器四瓶及玻璃球二個，經送驗結果，均呈甲基安非他
    命陽性反應，亦分別有高雄醫學大學附設中和紀念醫院九十三年八月三十一日報
    告編號：九三０八─三八六、三八四、三八五號檢驗報告各一份在卷足按。此外
    ，復有被告所有供預備施用第一級毒品所用之注射針筒七支扣案可證（經送驗結
    果並無毒品反應，有高雄醫學大學附設中和紀念醫院九十三年八月三十一日報告
    編號：九三０八─三八七號檢驗報告一份在卷可佐）。綜上足認，被告前揭自白
    ，與事實相符，自可採為被告有罪之證據，則被告右揭連續施用第一級毒品海洛
    因及第二級毒品安非他命多次之事實，應堪認定。
三、被告前於九十二年間，因施用毒品案件，經本院裁定送觀察、勒戒後，認無繼續
    施用毒品之傾向，於九十三年二月六日執行完畢獲釋，並經臺灣高雄地方法院檢
    察署檢察官於同年月五日，以九十三年度毒偵緝字第五九號為不起訴處分確定，
    此有上開不起訴處分書及臺灣高等法院被告全國前案紀錄表各一份附卷可考，其
    於前案觀察、勒戒執行完畢後，五年內再犯本件毒品危害防制條例第十條第一項
    、第二項之罪，犯罪事證明確，應依法論科。
四、查海洛因、安非他命分別係毒品危害防制條例第二條第二項所稱之第一級、第二
    級毒品，不得非法持有、施用。是核被告所為，係犯毒品危害防制條例第十條第
    一項之施用第一級毒品罪及同條第二項之施用第二級毒品罪。其施用第一級、第
    二級毒品前後，持有海洛因、安非他命之低度行為，應為施用之高度行為所吸收
    ，不另論罪。又被告先後多次施用第一級、第二級毒品之犯行，均時間緊接，犯
    罪構成要件亦均相同，顯各係基於概括犯意反覆為之，均應依連續犯之規定論以
    一罪，並依法加重其刑。被告所犯上述二罪，犯意各別，行為互殊，應予分論併
    罰。公訴人雖僅就被告自九十三年二月間某日起至同年四月二十三日下午五時許
    止，連續施用第一級毒品海洛因多次，及於同年四月二十三日晚上十一時許回溯
    九十六小時內之某時，施用第二級毒品安非他命一次等犯罪事實提起公訴，惟被
    告其餘如事實欄所載施用第一級毒品海洛因及第二級毒品安非他命多次之犯行，
    與前揭起訴並經本院論罪科刑之施用第一級、第二級毒品等罪間，分別有連續犯
    之裁判上一罪關係，為起訴效力所及，本院自應併予審理。爰審酌被告前因施用
    毒品案件，經觀察、勒戒後，由檢察官為不起訴處分確定，仍未戒絕毒品，再犯
    本件施用毒品犯行，先後為警查獲四次，顯見其無悔改之意，意志不堅，有失政
    府制定毒品危害防制條例之立法美意，本不宜寬貸，惟念其施用毒品乃自戕一己
    之身體健康，尚未害及他人，犯後亦坦承犯行，態度尚佳等一切情狀，分別量處
    如主文所示之刑，並定其應執行刑。
五、九十三年六月二十九日扣案之第一級毒品海洛因二包（合計淨重一點零六公克、
    空包裝重零點六七公克）、同年七月十一日扣案之第一級毒品海洛因五包（其中
    三包合計淨重零點六四公克、空包裝重零點六公克，另二包合計淨重三點六六公
    克、空包裝重零點六六公克）、同年十月二日扣案之第一級毒品海洛因二包（合
    計淨重零點二八公克、空包裝重二點五公克），及均殘留第一級毒品海洛因之塑
    膠鏟子二支，業已難與第一級毒品海洛因析離，均屬查獲之第一級毒品；另扣案
    之第二級毒品安非他命一包（驗前毛重零點五公克、驗後毛重零點三公克），及
    均殘留第二級毒品安非他命之吸食器四瓶、玻璃球二個，業已難與第二級毒品安
    非他命析離，均屬查獲之第二級毒品，爰依毒品危害防制條例第十八條第一項前
    段規定，不問屬於犯人與否，均予宣告沒收銷燬之。至扣案無毒品反應之注射針
    筒七支，係被告所有之物，且被告平日均係以將海洛因摻水用針筒注射入體內之
    方式施用海洛因等情，均據被告供承在卷，足認上開注射針筒七支係被告所有，
    預備供施用第一級毒品所用之物，爰依刑法第三十八條第一項第二款規定宣告沒
    收。
據上論斷，應依刑事訴訟法第二百七十三條之一第一項、第二百八十四條之一、第二
百九十九條第一項前段，毒品危害防制條例第十條第一項、第二項、第十八條第一項
前段、第二十三條第二項，刑法第十一條、第五十六條、第五十一條第五款、第九款
、第三十八條第一項第二款，判決如主文。
本案經檢察官乙○○到庭執行職務。
中　　　華　　　民　　　國　　九十三　　年　　 十二 　　月　　 三十 　　日
                                  臺灣高雄地方法院刑事庭
                                        法　　　官  王雅苑
右正本證明與原本無異。
如不服本判決，應於判決送達後十日內，向本院提出上訴狀。
                                        書  記  官  林志衡
中　　　華　　　民　　　國　　九十三　　年　　 十二 　　月　　 三十 　　日
附錄法條：
毒品危害防制條例第十條
施用第一級毒品者，處六月以上五年以下有期徒刑。
施用第二級毒品者，處三年以下有期徒刑。
